# RONALDO TORRES CÁCERES

## TÉCNOLOGO EN ANÁLISIS Y DESARROLLO DE SISTEMAS DE INFORMACIÓN

Dirección: Cúcuta, Colombia

Tel: 311 651 7493

E-mail: caceresderonaldo2015@gmail.com

### **APTITUDES Y HABILIDADES**

Desarrollador con conocimiento en Node.js y AngularJS, con experiencia en HTML, CSS y JavaScript, también conozco php y java. En mi portafolio encontrarás ejemplos de mi trabajo. Soy responsable y me gusta siempre estar en continuo crecimiento personal y profesional.

#### **EXPERIENCIA**

### 02/05/2019 A 01/11/2019

Aprendiz en etapa práctica -Servicio nacional de aprendizaje (SENA)

- Apoyo a la ejecución del proyecto de investigación:
   Construcción de un sistema de información contable piloto en la nube para las asociaciones de Norte de Santander.
- Apoyo al desarrollo de software contable.
- Desarrollo de página web informativa para el proyecto.

### 09/10/2023 A 07/07/2024

Técnico de sistemas – Clínica Santa Ana SA

- Mesa de ayuda (sistemas de información de la empresa, Soporte de hardware y software)
- Copias de seguridad de los sistemas de información
- Monitoreo de servidores Linux y Windows
- Tareas programadas en Windows con robocopy

### **FORMACIÓN**

2017 a 2019

Tecnólogo en Análisis y Desarrollode Sistemas de Información,

Cúcuta, Servicio nacional de aprendizaje (SENA)

2020 a Actualmente

Ingeniería de sistemas, Cúcuta, Universidad Nacional Abierta y a Distancia (UNAD)

### **PORTAFOLIO**

A continuación, relaciono mi portafolio donde comparto mi trabajo:

Enlace: Ver Portafolio

### **REDES SOCIALES**

Twitter-X

<u>YouTube</u>

GitHub

LinkedIn

#### **SOPORTES**



La República de Colombia y en su Nombre la

# Institución Educativa Instituto Técnico Nuestra Señora de Belén

Salazar de Las Palmas - N. de S.

Reconocido Oficialmente por la Secretaria de Educación Departamental, según Resolución No. 04794 de Noviembre 4 de 2016.

### Confiere a:

# Ronaldo Torres Cáceres

Identificado con Tarjeta de Identidad No. 99071613166 de Cucutilla

### El Título de:

# **Bachiller Técnico**

Modalidad: Asistencia Administrativa

Por haber cursado y aprobado los logros de formación integral correspondiente al Nivel de Educación Media Técnica, de acuerdo al Proyecto Educativo Institucional - P.E.I.- de la Institución.

Hna. Delia Vargas Galeano
Rectora



Maria Belén González González Secretaria

Anotado en el Control Interno del Plantel

Folio No. 55 Libro de Registro No. 01 Acta No. 021

Dado en Salazar de las Palmas, a los 25 días del mes de Noviembre de 2016

IMPRESON LA PLINA - TEL STEEM - STIEM - CUCUTA



### El Servicio Nacional de Aprendizaje SENA

En Cumplimiento de la Ley 119 de 1994 y en atención a que

### RONALDO TORRES CACERES

Con Cedula de Ciadadunas No. 1.003.887.224

Carsó y aprobó el programo de Formación Profesional Integral y camplió con las condictores requeridas por la entidad, le confere el

Titulo de

### TÉ CNICO EN

### ASISTENCIA ADMINISTRATIVA

En testimonio de lo anterior, se firma el presione Tinilo en Saltanor, a los diectocho (10) días del mes de moviembre de dos mil diecisess (2016)

> Filmusco Digitalmente por EDGARDO RIVERA SIERRA SIERVICIO NACIONAL DE APRENDEDATE - SENA AUNITORIA DEI DISCUPRATIO BIOGRA - CITURDI A EDICARDO RIVERA SIERRA

Sid-diminia CENTRO DE LA UNINSTRIA, LA EMPRESA Y LOS SERVICIOS REGENAL NORTE DE SANTANDER

> 266-47947 - BER LOUIS No y FECHA REGISTRO

La mente dal de non discourse par é un verte als en el migran de calmin que se moment en la jugas se himpotantificada una els es, la justi moment esta jugas se himpotantificada una els es, la justi moment esta jugas se himpotantificada una els es, la justi moment esta jugas se himpotantificada una els es, la justi moment esta jugas se himpotantificada una els esta jugas se himpotantificada una els esta jugas se himpotantificada una elementaria de la juga se elementaria della juga s



# El Servicio Nacional de Aprendizaje SENA

En Cumplimiento de la Ley 119 de 1994 y en atención a que

### RONALDO TORRES CACERES

Con Cedula de Ciudadania No. 1093887224

Cursó y aprobó el programa de Formación Profesional Integral y cumplió con las condiciones requeridas por la entidad, le confiere el

### Título de

# TECNÓLOGO EN ANALISIS Y DESARROLLO DE SISTEMAS DE INFORMACION

En testimonio de la anterior, se firma el presente Titulo en Cúcuta, a los veinticinco (25) días del mes de noviembre de dos mil diccinueve (2019)

Firmado Digitalmente por

Cristal Barrera C.

DENNIS CRISTAL BARRIERA COTAMO Subdirectore CENTRO DE FORMACIÓN PARA EL DESARROLLO RURAL Y MENERO REGIONAL NORTE DE SANTANDER

43287751 - 25/11/2019

No y FECHA REGISTRO

La marmonidad de one documento parde ser confloada un el regimo electrismo que se encuentra en la págine web http://domiticados.com.osb.com, baye el missos 91190047-666655/C (1093667224C).



### EL CENTRO DE FORMACIÓN PARA EL DESARROLLO RURAL Y MINERO CEDRUM

#### HACE CONSTAR QUE

Ronaldo Torres Cáceres, identificado con cédula de ciudadania No. 1.093.887.224 Expedida en Salazar de las Palmas, Realizó su etapa productiva de la formación Tecnólogo en Análisis y Desarrollo de Sistemas de Información, en la alternativa de Contrato de aprendizaje durante el periodo comprendido entre el 02 de mayo al 01 de noviembre del 2019, en la Sede de Pescadero, municipio de Cúcuta

El Aprendiz realizó a cabalidad las actividades propuestas en su etapa productiva, cumpliendo satisfactoriamente con los objetivos propuestos, de forma efectiva con los requerimientos a los que hubiere lugar.

En constancia de lo anterior, se firma en San José de Cúcuta, el día 06 de noviembre de 2019.

Jannette Graciela Ardila Sarmiento Subdirectora (E) de Centro de Formación para el Desarrollo Rural y Minero -CEDRUM

Proyecto: Maria Fernanda Torrez Silva 1 Cargo: Apoyo a la Subdireccido de Centro





Ministerio de Trabajo SERVICIO NACIONAL DE APRENDIZAJE Regional Norte de Santander / Centro de Formación de Desarrollo Rural y Minero Calle 2N Av. 4 y 5 8. Pescadero, Sen José de Cústuta. PBX (57 5) 829990 www.sena.edu.co - Linea gratuita nacional: 01 8000 9 10 270 GD-F-011 VO4 Pág. 1



### EL CENTRO DE FORMACION PARA EL DESARROLLO RURAL Y MINERO CEDRUM

#### HACE CONSTAR QUE

El aprendiz, Ronaldo Torres Cáceres, identificado con cédula de ciudadanía No. 1.093.887.224 de Salazar, estuvo vinculado al semillero de investigación INNOVA, adscrito al grupo de investigación CEDRUM NDS, como estrategia pedagógica para el fomento de la Gencia, Tecnología e Innovación en el marco del Sistema de Investigación, Desarrollo Tecnológico e Investigación (SENNOVA), cuyo propósito es fortalecer los estándares de calidad y pertinencia, en las áreas de investigación, desarrollo tecnológico e innovación de la formación profesional impartida en el SENA. El aprendiz estuvo vinculado desde el 02 de mayo hasta el 02 de noviembre del 2019.

Actividades desarrolladas por el aprendiz:

- Apoyo a la ejecución del proyecto de investigación: Construcción de un sistema de información contable piloto en la nube para las asociaciones de Norte de Santander.
- · Preparación, participación y acompañamiento de aprendices en eventos científicos.
- Participación en actividades complementarias del centro de formación.

Esta certificación se expide en San José de Cúcuta a los seis (05) días del mes de noviembre de 2019.

Jannette Grabilia Ardita Sarmiento

Subdirectora (E) del Centro de Formación para el Desarrollo Rural y Minero-CEDRUM

Proyectd: Liane Carolina Ovalies Patrist Cargo: Instructora SENNOVA

Control N

Ministerio de Trabajo SERVICIO NACIONAL DE APRENDIZAJE

Regional Norte de Santander / Centro de Formación de Desarrollo Rural y Minero

Calle 2N Av. 4 y 5 B. Pescadero, San José de Cúcuta. - PBX (57 5) 829990

www.sena.edu.co - Linea gratuita nacional 01 8000 9 10 270 GD-F-011 V04 Pag 1



### El Servicio Nacional de Aprendizaje SENA

En cumplimiento de la Ley 119 de 1994

#### Hace constar que

#### RONALDO TORRES CACERES

Con Cedula de Ciududania No. 1.093.887.224

Cursó y aprobó la acción de Formación

### ARQUITECTURA DE COMPUTADORES.

con una duración de 40 horas

En restimonio de la asterior, se firma el presente en Santa Marta, a los discisime (17) dias del mes de abril de dos mil discisives (2017)

Firmado Digitalmente por JAIRO ALFREDO TAMARIS CONTRERAS SERVICIO NACIONAL DE APRENDIZAJE - SENA Autenticidad del Documento Bogota, Colombia JAIRO ALFREDO TAMARIS CONTRERAS

Subdractor CENTRO ACUICOLA Y AGRIONOUSTRIAL DE GARRA REGIONAL MAGOALENA 42424204 - 17/04/2017 FECHA REGISTRO

La aurencidad de eus documento puede ser wrificada en el región electrónico que se encuenta en la página web http://certificadeciena.edu.co, bajo el mánuero 9118001389255CC3993887224C



### El Servicio Nacional de Aprendizaje SENA

En cumplimiento de la Ley 119 de 1994

#### Hace constar que RONALDO TORRES CACERES

Con Cedula de Ciudadania No. 1.093.887.224

Cursó y aprobó la acción de Formación

#### DESARROLLO DE HABILIDADES COGNITIVAS PARA EL PENSAMIENTO LOGICO-MATEMATICO

con una duración de 80 horas

En testimonio de la asterior, se firma el presente en Cicata, a los veintidas (22) días del mes de septiembre de dos mil discisive (2017)

Firmado Digitalmente por DENNIS CRISTAL BARRERA COTAMO SERVICIO NACIONAL DE APRENDIZAJE - SENA Autenticidad del Documento Bogotà - Colombia

DENNIS CRISTAL BARRERA COTAMO

CENTRIO DE FORMACIÓN PARA EL DESARRIDILLO RURAL Y MINERO REGIONAL NORTE DE SANTANCIER 43963499 - 22/09/2017 FECHA REGISTRO

La samiticidad de esse documento puyde ser serificada su el registro efectónico que se encuentra en la página web http://centificadoi.sena.efu.co, bajo el número 919001420074CC1973007224CC



### El Servicio Nacional de Aprendizaje SENA

En cumplimiento de la Ley 119 de 1994

### Hace constar que RONALDO TORRES CACERES

Cursó y aprobó la acción de Formación

### COMUNICACION EN INGLES A2.1/ BASICO

con una duración de 60 horas

En testimonio de la anterior, se firma el presente en Cúcuta, a los veintissete (27) dias del mes de octubre de dos mil diecisiete (2017)

Firmado Digitalmente por DENNIS CRISTAL BARRERA COTAMO SERVICIO NACIONAL DE APRENDIZAJE - SENA Autenticidad del Documento Bogotà - Colombia

DENNIS CRISTAL BARRERA COTAMO

CENNIS CRISTAL BARRERA COTAMO

GENTRO DE FORMACION PARA EL DESARROLLO RUMAL Y NINERIO

CENTRO DE FORMACION PARA EL DESARROLLO RUMAL Y NINERIO

FECHA REGISTRO

La autenticidad de este discemento puede ser terificade en el regismo electrónico que se encuenta en la pagna web lasp//certificados anacelusos, bajo el número 1919/001535509CC1093887224C.



United cardinals university. CC-30x2x20x-44x7-47%; Mad-570x+470x10x

CERTIFICADO DE FINALIZACIÓN

# Node: De cero a experto ( Edición 2021)

Instructores Fernando Herrera

### RONALDO TORRES CACERES

Fecha 6 de Septiembre de 2021 Longitud 28.5 horas en total









CERTIFICADO DE FINALIZACIÓN

# JavaScript Moderno Guía Definitiva Construye +15 Proyectos

Instructores Juan Pablo De la torre Valdez

### **RONALDO TORRES CACERES**

Fecha 27 de Junio de 2022 Duración 46.5 horas en total



Planters de contributo DE -00047765 ESS Altra AND -00076441745 Les des contributos ada pro/ IE -00047765 ESS Altra AND 40076447745 Novembre de adaptivos 20054

CERTIFICADO DE FINALIZACIÓN

# ionic 6+: Crear aplicaciones IOS, Android y PWAs con Angular

Instructores Fernando Herrera

### **RONALDO TORRES CACERES**

Fecha 29 de Agosto de 2022 Duración 31 horas en total





CERTIFICADO DE FINALIZACIÓN

# Angular: De cero a experto

Instructores Fernando Herrera

### **RONALDO TORRES CACERES**

Fecha 12 de Septiembre de 2022 Duración 44 horas en total



Nature de certificate de my CC 66471219 (1855 4-4) 4102 4014 Ce6600 (F 181 del certificate de my CC 66471215 (1855 4-5) 4103 4010 4014 60000 (F

CERTIFICADO DE FINALIZACIÓN

# Nest: Desarrollo backend escalable con Node

Instructores Fernando Herrera

### **RONALDO TORRES CACERES**

Fecha 13 de Noviembre de 2022 Duración 24.5 horas en total